【裁判字號】    89,交易,568
【裁判日期】    900507
【裁判案由】    過失傷害
【裁判全文】
臺灣臺南地方法院刑事判決                        八十九年度交易字第五六八號
    公  訴  人  臺灣台南地方法院檢察署檢察官
    被      告  甲○○
    選任辯護人  黃厚誠
右列被告甲○○因過失傷害案件，經檢察官提起公訴（八十九年度偵字第九二二六號
），本院判決如左：
    主  文
甲○○因過失傷害人，處拘役貳拾玖日，如易科罰金，以參佰元折算壹日。
    事  實
一、徐和平於民國八十九年三月五日凌晨零時二十五分許，駕駛車牌號碼Ｄ５─２２
    ９８號自用小客車，沿台南縣歸仁鄉○○○路由北往南方向行駛，行至該路與一
    百九十四巷口處，本應注意汽車於行進時，應注意車前狀況，隨時採取必要安全
    措施，且依當時情形又無不能注意之情事，竟疏於注意，適黃福源騎乘車號ＲＵ
    Ｏ－６２５行經該處欲左轉進入該路段一九三巷時，亦違規左轉，致徐和平煞車
    不及而撞及黃福源，使黃福源右腳膝蓋、左腹部挫傷等傷害。
二、案經黃福源之弟黃福田告訴請臺灣臺南地方法院檢察署檢察官偵查起訴。
    理  由
一、訊據被告甲○○就於右開時、地駕車肇事之犯罪事實坦承在卷，並據被告徐和平
    警訊、偵查中坦承不諱，核與告訴人黃福田指訴之情節相符，並有交通事故調查
    報告表及診斷證明書一紙附卷可稽。按汽車駕駛人於汽車行駛時，應注意車前狀
    況，隨時採取必要安全措施，道路交通安全規則第九十四條第三項定有明文。本
    件被告於駕車時自應注意上述道路交通安全規定。又依附卷之交通事故調查報告
    表所載，本件肇事時、地之天候、路況皆良好。則肇事當時，被告亦無不能注意
    之情事，其竟疏未注意及此而撞及，則被告之駕車失當行為，顯有肇事次因過失
    。本件車禍事故經送台灣省台南區車輛行車事故鑑定委員會及台灣省車輛行車事
    故覆議委員會鑑定結果，亦為相同之認定，此分別有該會八十九年十一月十日南
    鑑字第八九一一九五號函附鑑定意見書及九十年四月二十三日府覆議字第九○○
    三八七號函在卷可參。再者被害人黃福田確因本件車禍受傷，亦為被告所自承，
    則被告之過失駕車肇事行為，與告訴人之傷害結果間，自具有相當因果關係，雖
    告訴人之兄黃福源於本件車禍之發生亦有肇事主因之疏失，但既由於被告之過失
    併合而為危害發生之原因，被告之刑責，當不能因此相抵而解免，僅可供量刑之
    斟酌而已。是被告過失傷害犯罪證據已臻明確，犯行已可認定。
二、被告辯護人辯稱本件被害人黃福源於事故後曾表明不願告訴，則其死亡後其弟黃
    福田出面告訴顯與法律規定不符，告訴應屬不合法云云。經本院調閱台南縣警察
    局歸仁分局之處理經過報告單核閱結果，該處理單載明；「當事人同意自行處理
    ，請求警方免於處理，民事賠償部分願意參照肇事責任雙方協調和解不諱。」雙
    方既僅請求免於處理成案，但民事部分就肇事責任協調，顯然仍有協調不諧成訟
    之可能，並非被害人明示不告訴，因之，黃福源死亡後由其三等親之胞弟黃福田
    告訴，仍為合法告訴，並為敘明。又告訴人稱被告應屬觸犯過失致死云云，經查
    ，此部分業經公訴人認為罪嫌不足，告訴人就此並未聲請再議，且本院查無其他
    事證可資證明被告有何過失致死犯行，自無變更法條之必要，亦併為敘明。
三、核被告甲○○因過失致告訴人受有傷害，所為係犯刑法第二百八十四條第一項前
    段之過失傷害罪。爰審酌被告過失之程度、犯罪所生之危害及犯罪後之態度等一
    切情狀，處如主文所示之刑，併諭知易科罰金之折算標準，以資懲儆。
據上論斷，應依刑事訴訟法第二百九十九條第一項前段、刑法第二百八十四條第一項
前段、第四十一條第一項前段、罰金罰鍰提高標準條例第一條前段、第二條判決如主
文。
本案經檢察官林逸梅到庭執行職務。
中    華    民    國      九十      年      五      月        七        日
                              臺灣臺南地方法院交通法庭
                                      法  官  何  清  池
右正本證明與原本無異。
如不服本判決，應於判決送達後十日內向本院提出上訴狀( 應附繕本 )。
                                      書記官  林  木  村
中    華    民    國      九十      年      五      月        七        日
附錄本案論罪科刑法條全文：
刑法第二百八十四條第一項：
因過失傷害人者，處六月以下有期徒刑、拘役或五百元以下罰金，致重傷者，處一年
以下有期徒刑、拘役或五百元以下罰金。


司法院資訊處製作；財團法人民間司法改革基金會備份。
